【裁判字號】    97,易,1311
【裁判日期】    971015
【裁判案由】    贓物等
【裁判全文】
臺灣臺南地方法院刑事判決              97年度易字第1311號
公  訴  人  臺灣臺南地方法院檢察署檢察官
被      告  乙○○
選任辯護人  邱銘峰律師
上列被告因贓物等案件，經檢察官提起公訴（95年度偵字第1763
6、17637號、96年度偵字第6559號、97年度偵字第10119號），
本院判決如下：
    主  文
乙○○故買贓物，共參罪，各處有期徒刑壹年貳月，各減為有期
徒刑柒月；又寄藏贓物，處有期徒刑壹年，減為有期徒刑陸月。
應執行有期徒刑貳年。
    事實及理由
一、按除被告所犯為死刑、無期徒刑、最輕本刑為三年以上有期
    徒刑之罪或高等法院管轄第一審案件者外，於法院行準備程
    序進行中，被告先就被訴事實為有罪之陳述時，審判長得告
    知被告簡式審判程序之旨，並聽取當事人、代理人、辯護人
    及輔佐人之意見後，裁定進行簡式審判程序，刑事訴訟法第
    273條之1第1項及284條之1分別定有明文。本件被告被訴刑
    法第349條第2項故買及搬運、寄藏贓物等罪，乃除死刑、無
    期徒刑、最輕本刑為三年以上有期徒刑以外之罪，亦為刑事
    訴訟法第376條第2款之罪之案件，其於本院準備程序中就被
    訴事實為有罪之陳述，經告知簡式審判程序之旨，並聽取公
    訴人、被告之意見後，本院認為適宜進行簡式審判程序，依
    刑事訴訟法第273條之2、第159條第2項之規定，不適用傳聞
    法則有關限制證據能力之相關規定；並得依同法第310條之2
    準用第454條之規定製作略式判決書（僅記載「證據名稱」
    ），合先敘明。
二、犯罪事實及證據資料除引用起訴書之記載（如附件），另補
    充更正如下。
(一)起訴書犯罪事實一至四關於「己○○持.... 之兇器尖嘴鉗
    、扳手、油壓剪等工具，.... 」之記載，均更正為「己○○隨車攜帶其所有供或預備供犯罪所用，且客觀上足以對人
    之生命、身體安全構成威脅，而堪為兇器使用之螺絲起子（
    未扣案）、改造尖嘴鉗、活動扳手各1支及各式扳手11支、
    鐵鉤2只、小挫刀1支、黃油筒1支、油壓剪2支等工具，並持
    其中螺絲起子、扳手等工具，... 」。
(二)起訴書犯罪事實第八行更正為「待之甲○○、丁○○等人，
    共同基於搬運贓物交予乙○○之犯意聯絡」；第十三行末段
    起至第十七行首段更正為: 「乙○○明知該挖土機為贓物，
    原欲加以買受，惟因見該挖土機過於老舊，遂另基於寄藏該
    贓物之犯意，駕駛車號H6-0289號自小客車，導引甲○○等
    人將該挖土機搬運載至台南縣七股鄉三股村海埔之鎮海堂廟
    旁空地藏放，再另覓買主」；起訴書第五頁第一行關於「由
    乙○○僱佣之丙○○、潘英文」之記載，更正為「由乙○○
    委託之丙○○、潘英文」。
(三)起訴書事實四第十二行末段關於「受雇於乙○○之丙○○、
    潘英文」之記載，更正為「受僱於乙○○之潘英文（已歿，
    另行偵結）及丙○○等人，」。
(四)起訴書第11頁第8行關於「辛○○」之記載，更正為「庚○○」。
(五)補充被告乙○○於本院之自白為證據。
三、核被告乙○○所為如起訴書犯罪事實一、二、四所示之行為
    ，均係犯刑法第349條第2項故買贓物罪；其所為如起訴書犯
    罪事實三所示之行為，係犯刑法第349條第2項寄藏贓物罪（
    其寄藏贓物前後搬運贓物之低度階段行為，應為寄藏贓物之
    高度行為所吸收，而不另論罪。公訴意旨認被告乙○○就此
    部分寄藏及搬運贓物之行為，與同案被告甲○○、丁○○等
    人，有共同寄藏及搬運之犯意聯絡，尚有未洽，故就此部分
    事實更正如前）。被告乙○○三次故買贓物及一次寄藏贓物
    之犯行，犯意各別，行為互殊，為數罪，應分論併罰。
四、爰審酌被告乙○○尚無犯罪之前科紀錄，有台灣高等法院被
    告前案紀錄表在卷可稽，其提供挖土機之銷贓管道，轉手出
    售挖土機贓物獲取暴利，對被害人造成損害甚大，且買受之
    數量不少，並促使同案被告己○○、甲○○等人甘冒觸法風
    險，從事竊取及搬運挖土機贓物之罪行，嚴重敗壞社會治安
    ，惡性非輕，惟犯後於本院已坦承犯行，非無悔意，及其國
    中畢業、以大貨車司機為業、月入約新台幣2、3萬元之智識
    程度及生活經濟狀況等一切情狀，量處如主文所示之刑。又
    被告上開各罪犯罪時間，均在96年4月24日以前，均應依中
    華民國96年罪犯減刑條例第2條第1項第3款減其宣告刑二分
    之一，並定其應執行之刑二年，應已足示警誡，公訴意旨具
    體求刑有期徒刑三年，猶嫌過重。扣案由丙○○所持有之衛
    星定衛掃描器2只，雖據同案被告丙○○於偵訊供稱係買受
    上開挖土機時用以掃描有無衛星定位所用之物，然為被告所
    否認，且係同案被告丙○○所有，而非被告所有之物；另同
    案被告丙○○所持有用以駕駛挖土機之鑰匙1支，據被告於
    本院供述，乃被害車主所有之物，亦非屬被告所有用以故買
    或寄藏贓物所用之物；扣案被告乙○○所有之手機（門號詳
    見卷附扣押清單），為其日常生活所用之物，非為供本件犯
    罪所用，亦不予宣告沒收，併此敘明。
據上論斷，應依刑事訴訟法第273條之1第1項、第299條第1項前
段、第310條之2、第454條第2項，刑法第349條第2項、第51條第
5款，刑法施行法第1條之1，中華民國96年罪犯減刑條例第2條第
1項第3款、第7條，判決如主文。
本案經檢察官戊○○到庭執行職務。
中    華    民    國    97    年    10    月    15    日
                  刑事第七庭    法  官  賴純慧
以上正本證明與原本無異。
如不服本判決應於收受本判決後10日內向本院提出上訴書狀，並
應敘述具體理由。如未敘述上訴理由者，應於上訴期間屆滿後20
日內向本院補提理由書狀（均須按他造當事人之人數附繕本）「
切勿逕送上級法院」。
                                書記官  吳昕韋
中    華    民    國    97    年    10    月    15    日
附錄本案論罪科刑法條全文
中華民國刑法第349條
收受贓物者，處 3 年以下有期徒刑、拘役或 5 百元以下罰金。
搬運、寄藏、故買贓物或為牙保者，處 5 年以下有期徒刑、拘
役或科或併科 1 千元以下罰金。
因贓物變得之財物，以贓物論。


司法院資訊處製作；財團法人民間司法改革基金會備份。
